

FARHAN

+6282298717364 | <u>farhan18042002@gmail.com</u> | <u>https://linkedin.com/in/farhan18</u>

Tentang Saya

Saya Farhan, mahasiswa semester akhir di Universitas Bina Sarana Informatika, jurusan Informatika. Saya memiliki minat dan keterampilan dalam pengembangan web, mencakup Front-End dan Back-End. Pengalaman saya di program Kampus Merdeka Belajar dari Kementerian Pendidikan dan Kebudayaan RI telah memperluas wawasan teknologi saya dan meningkatkan kemampuan adaptasi dalam lingkungan kerja yang dinamis. Dengan kemampuan komunikasi yang baik, mudah bersosialisasi, serta inisiatif tinggi dalam menyelesaikan masalah, saya suka bekerja secara mandiri maupun dalam tim dan selalu tertarik untuk mempelajari hal-hal baru.

Pengalaman Kerja

2023 - 2023 | Full Stack Developer | PT Citi Asia Internasional

Selama kegiatan magang sebagai Full Stack Developer saya ditugaskan untuk:

- Terlibat langsung dalam pengorganisasian, pengarahan, dan pelaksanaan proyek sesuai jadwal yang direncanakan.
- Berkolaborasi dengan Tim Manajemen Proyek, Analis Sistem, Desainer, dan Pengembang UI/UX dalam pengembangan aplikasi web.
- Menentukan struktur halaman web dan mengubah desain situs web menjadi kode frontend di berbagi fitur di halaman web.
- Memperbaiki bug dalam pengembangan aplikasi
- Mendokumentasikan aplikasi yang telah dikembangkan.

2022 - 2022 | Full Stack Laravel Developer | PT Solusi Tiga Selaras

Selama kegiatan magang sebagai Full Stack Laravel Developer saya ditugaskan untuk:

- Membuat web aplikasi internal callon menggunakan Javascript dan PHP framework Laravel
- Implementasi desain database menggunakan fitur PHP Artisan Console pada framework Laravel
- Memperbaiki bug dalam pengembangan aplikasi
- Mendokumentasikan aplikasi yang telah dikembangkan
- Berkolaborasi dengan Tim Manajemen Proyek, Pengembang, dan tim QA selama pengembangan aplikasi web.

2022 - 2022 | Volunteer Workshop DevOps Dengan Kubernetes (K8s) | Universitas Bina Sarana Informatika

Selama kegiatan Volunteer Workshop DevOps Menggunakan Kubernetes (K8s) saya Membuat dan menjalankan images serta containers menggunakan Docker. Menguji aplikasi web dalam Docker dan Membantu peserta mengatasi masalah instalasi Docker.

2018 - 2019 | Digital Marketing Intern | PT Bipie

Selama kegiatan magang sebagai Digital Marketing Intern saya ditugaskan untuk Melakukan riset Search Engine Optimization (SEO), Menganalisis produk di marketplace, Membuat kode SKU, Mengumpulkan data produk, Mengembangkan rencana promosi dan Mengunggah produk ke media sosial.

Pendidikan

2020 - 2024 | Univ Bina Sarana Informatika | Program Studi Informatika

2017 - 2020 | Smk 10 November Tambun Selatan | Jurusan Teknik Komputer Jaringan

Keterampilan

Hard Skills:

Software Development | Web Development | Front-End Development | Back-End Development | DevOps | Web Design | Database Management | Database Administrator | Database Design | Javascript | Typescript | PHP | HTML | CSS | Responsive Design | Docker | Technical Documentation

Soft Skills:

Collaboration | Discipline | Team Work | Time Management | Problem Solving | Leadership

Sertifikasi

- Pengembang Perangkat Lunak Software Development lsp BSI
- Belajar Membangun Arsitektur Microservices Dicoding Indonesia
- Menjadi Linux System Administrator Dicoding Indonesia
- Cloud Practitioner Essentials (Belajar Dasar AWS Cloud) Dicoding Indonesia
- Belajar Implementasi CI / CD Dicoding Indonesia
- Belajar Dasar-Dasar DevOps Dicoding Indonesia
- Belajar Fundamental Aplikasi Web Dengan React Dicoding Indonesia
- Belajar Membuat Aplikasi Back-End Untuk Pemula Dicoding Indonesia
- Menjadi React Web Developer Expert Dicoding Indonesia
- Menjadi Front-End Web Developer Expert Dicoding Indonesia
- Magang Bersertifikat Full Stack Developer
- Magang Bersertifikat Full Stack Laravel Developer